臺灣橋頭地方法院民事裁定
111年度簡抗字第15號
抗  告  人  李尉正  
            李柏毅  
            黃金蘭  


相  對  人  煒昌股份有限公司

法定代理人  城明君  
上列當事人間請求返還租賃物等事件，抗告人對於中華民國111
年10月19日本院岡山簡易庭111年度岡補字第347號裁定提起抗告
，本院裁定如下：
    主  文
抗告駁回。
抗告費用新臺幣壹仟元由抗告人負擔。
    理  由
一、抗告意旨略以：抗告人起訴請求相對人將坐落高雄市○○區○○
    ○段○00地號土地（下稱系爭土地）「如附圖所示範圍」騰空
    返還抗告人，而起訴狀附圖之面積約為系爭土地面積一半，
    是本件訴訟費用應暫以系爭土地面積一半核定訴訟標的價額
    ，若經地政機關測量後尚有不足時，再命抗告人補繳即可等
    語，爰提起本件抗告，聲明廢棄原裁定。
二、按核定訴訟標的之價額，以起訴時之交易價額為準，無交易
    價額者，以原告就訴訟標的所有之利益為準；又以一訴主張
    數項標的者，其價額合併計算之；以一訴附帶請求其孳息、
    損害賠償、違約金或費用者，不併算其價額。民事訴訟法第
    77條之1第2項、第77條之2第1項本文、第2項分別定有明文
    。又按依民法第455條前段規定租約終止後之租賃物返還請
    求權及民法第767條第1項規定，請求返還系爭房地，與其依
    租約約定之租金請求權，請求再抗告人給付租約終止前已發
    生之欠租，二者訴訟標的並不相同，且非同時存在，自無主
    從關係，該租金請求尚非返還房地之附帶請求，應與返還房
    地之訴訟標的合併計算其價額（最高法院107年度臺抗字第8
    97號裁定意旨參照）。經查：
（一）抗告人提出之原證２房地產租賃契約書（下稱系爭契約書
      ）記載租賃物標示為「高雄市○○區○○○段00地號」、「面
      積2447.30平方公尺」、「出租範圍詳附圖」（岡補卷第1
      6頁），而系爭契約書附圖（下稱系爭附圖）則係在地籍
      圖謄本上，以粗體螢光筆沿系爭土地地籍線將整筆土地畫
      設在內，並在「54」左右各畫設一條粗體敘線，「54」下
      方則以細體原子筆或其他筆具畫設7條斜線（岡補卷第21
      頁）。由上開事證綜合觀之，應認本件租賃標的為系爭土
      地全部範圍，否則毋需以粗體螢光筆沿系爭土地地籍線將
      整筆土地畫設在內。
（二）抗告人訴之聲明第1項固請求相對人返還系爭土地「如附
      圖所示範圍」，並於事實及理由欄二、２稱僅將系爭土地
      一部即系爭附圖斜線位置出租予相對人，惟此與系爭契約
      書文義不符，且抗告人並未於起訴狀記載請求相對人返還
      之約略面積，系爭附圖上亦未記載面積，自無從判斷該部
      分面積為何，是本件應以系爭契約書記載之出租面積即系
      爭土地全部面積核定訴訟標用標的價額。
（三）本件訴訟標的價額應為：
　１、訴之聲明第1項請求返還系爭土地部分：系爭土地之面積為
      2,447.30平方公尺、公告現值為7,300元／平方公尺，有謄
      本可稽（岡補卷第10頁），故系爭土地價額為新臺幣（下
      同）17,865,290元（計算式：2,447.30平方公尺Ｘ公告土
      地現值7,300元／平方公尺＝17,865,290元）。
　２、訴之聲明第2項前段請求給付租金200,000元部分，非請求
      返還系爭土地之附帶請求，應與返還系爭土地之訴訟標的
      合併計算其價額。
　３、訴之聲明第2項後段請求相當於租金之不當得利部分，則為
      民事訴訟法第77條之2第2項之附帶請求，依前揭規定不併
      算其價額。
　４、據此，本件訴訟標的價額應核定為18,065,290元（計算式
      ：17,865,290元＋200,000元＝18,065,290元），原裁定核
      定訴訟標的價額為18,065,290元，並命抗告人補繳裁判費
      171,016元，並無違誤，抗告意旨指摘原裁定不當，求予
      廢棄，為無理由，應予駁回。
三、依民事訴訟法第436條之1第3項、第495條之1第1項、第449
    條第1項、第95條、第78條，裁定如主文。　　
中　　華　　民　　國　　111 　年　　12　　月　　14　　日
          　　　　民事第三庭  審判長法  官  朱玲瑤
　　　　　　　　　                  法  官  王碩禧
　　　　　　　　　                  法  官  呂明龍
以上正本係照原本作成。
本裁定除以適用法規顯有錯誤為理由，不得再抗告。如提起再抗
告，應於本裁定送達後10日內委任律師為代理人向本院提出再抗
告狀，並繳納再抗告裁判費新臺幣1,000元。
中　　華　　民　　國　　111 　年　　12　　月　　14　　日
     　　　　　　　　　　　　書　記　官  洪嘉鴻